# 同一控制下企业合并（无偿划转）在单体层面和合并层面的处理

提问人：cindyddi 时间：2022-08-28 22:59:58
请教各位：
现有国资主导的几个集团间企业的股权无偿划转，请问处理是否正确（查了资料大部分讲的都是划入单位如何处理，划出单位的处理不太清楚）：
甲集团和乙集团同属市国资出资的企业，根据市国资的要求，甲集团将直接控股的全资子公司A公司股权无偿划转给乙集团。假设甲集团账面对A公司的长投为 100 万，划转日A公司的净资产为 130 万（实收资本 100 万，未分配利润 30 万），请问以下单体及合并层面的账务处理是否正确
1 、甲集团单体层面，借：资本公积/留存收益等， 100 万，贷：长期股权投资 100 万；
2 、甲集团合并层面，借：资本公积/留存收益等 30 万，贷：未分配利润等 30 万。
3 、乙集团单体：借：长期股权投资 130 万，贷：资本公积 130 万；
4 、乙集团合并层面：借：A公司净资产 130 万，贷：长期股权投资 130 万。
非常感谢。

回答人：chenyiwei
1 、甲集团合并报表层面应按照A公司于划出日的净资产冲减权益（资本公积）。因此上述 2 的合理性需要再核实，确保达到该处理效果。其他基本合理。
2 、如果涉及到适用《规范“三去一降一补”有关业务的会计处理规定》（财会[2016]17号）第一条的情况，则按该条规定处理。

提问人：cindyddi 时间：2022-09-25 21:26:15
陈版您好，有两个问题：
1 、请问您说的”甲集团合并报表层面应按照A公司于划出日的净资产冲减权益（资本公积）”，是说甲集团不需要像乙集团一样调整可比期间报表吗。
2 、乙集团调整可比期间报表时，因账面尚无对A公司的长投，A公司当时的净资产应该与什么进行抵销呢，是在合并层面冲减资本公积吗？

回答人：chenyiwei
1 、是。甲集团合并A直到划出日为止。 2 、乙集团可将A的报表直接与其各报表项目相加，但A的实收资本计入乙集团合并报表层面的资本公积即可。